臺灣桃園地方法院小額民事判決　　　 110年度壢小字第1266號
原　　　告　劉垣志　

被　　　告　劉展良　


上列當事人間因本院110 年度審交簡字第40號過失傷害等案件，
原告提起附帶民事訴訟（110 年度審交簡附民字第4 號），經本
院刑事庭移送前來，本院於民國110 年10月28日辯論終結，判決
如下：
    主    文
被告應給付原告新臺幣37,697元，及自民國110 年9 月8 日起至
清償日止，按週年利率百分之五計算之利息。
原告其餘之訴駁回。
訴訟費用新臺幣1,000 元由被告負擔新臺幣255 元，餘由原告負
擔。
本判決原告勝訴部分得假執行。
    理由要領
一、本件除下列理由要領外，依民事訴訟法第436 條之18第1 項
    規定，僅記載主文，其餘省略。
二、原告主張：被告於民國109 年8 月27日下午4 時56分許，駕
    駛一輛自用小客車，並懸掛其自網路購得之偽造車牌號碼00
    0-0000號車牌，沿桃園市新屋區快速路往臺31線方向內側車
    道行駛，經該路6 段13.5公里處，因變換外側車道時未禮讓
    直行車先行，並注意安全距離，適原告騎乘車牌號碼000-00
    00號大型重型機車（下稱系爭機車）於同向外側車道直行駛
    至，兩車因而發生碰撞（下稱系爭事故），致原告受有左側
    手肘挫傷、右側前胸壁挫傷、左側手肘開放性傷口3 公分及
    左側小腿擦傷等傷害（下稱系爭傷害），因而請求被告負擔
    全部肇責等語。又被告上開過失傷害行為，業經本院刑事庭
    以110 年度審交簡字第40號判決被告所犯過失傷害罪處有期
    徒刑2 月，如易科罰金，以新臺幣（下同）1,000 元折算1
    日，且被告經相當時期受合法通知，無正當理由未於言詞辯
    論期日到場，亦未提出書狀爭執，依民事訴訟法第280 條第
    3 項前段準用同條第1 項之規定，應視同自認，堪認原告主
    張上開事實為真實。茲就原告請求損害賠償之項目，分述如
    下：
（一）醫療費用2,380 元部分：
      按因故意或過失不法侵害他人之權利者，負損害賠償責任
      ，民法第184 條第1 項前段定有明文。不法侵害他人之身
      體或健康者，對於被害人因此喪失或減少勞動能力，或增
      加生活上之需要時，應負損害賠償責任，民法第193 條第
      1 項亦有明文。查原告確實因系爭事故而受有系爭傷害，
      業據原告提出聯新國際醫院醫療費用收據及診斷證明書為
      證（見本院卷第15至18頁），並經本院核算無誤，原告此
      部分請求應屬有據。
（二）系爭機車維修費用60,095元部分：
      按不法毀損他人之物者，被害人得請求賠償其物因毀損所
      減少之價額，民法第196 條定有明文。依前揭規定請求賠
      償物被毀損所減少之價額，得以修復費用為估定之標準，
      但以必要者為限，而修理材料以新品換舊品，應予折舊（
      最高法院77年度第9 次民事庭會議決議參照）。經查，系
      爭機車之修繕費用共計60,095元，其中零件費用為56,373
      元（含營業稅），有估價單在卷可參（見本院卷第20頁）
      ，而原告既係以新零件替代舊零件，自應就零件費用計算
      並扣除折舊，始屬公平；依行政院所頒固定資產耐用年數
      表及固定資產折舊率之規定，系爭機車之耐用年數為3 年
      ，依定率遞減法每年折舊1000分之536 ；另依營利事業所
      得稅查核準則第95條第6 項規定「固定資產提列折舊採用
      平均法、定率遞減法或年數合計法者，以一年為計算單位
      ；其使用期間未折舊折舊滿一年者，按實際使用之月數相
      當於全年之比例計算之；不滿一月者，以月計」，其最後
      一年之折舊額，加歷年折舊累計額，其總和不得超過該資
      產成本原額之十分之九。復查，系爭機車之出廠日為107
      年8 月，此有機車車籍資料在卷可查，迄本件事故發生時
      點即109 年8 月27日，已使用2 年1 月，是系爭機車之零
      件費用扣除折舊後應為11,595元（計算式詳如附表），加
      計工資3,722 元，原告得向被告請求之金額為15,317元。
      逾此範圍之請求，則屬無據。
（三）精神慰撫金20,000元部分：
      按不法侵害他人之身體、健康、名譽、自由、信用、隱私
      、貞操，或不法侵害其他人格法益而情節重大者，被害人
      雖非財產上之損害，亦得請求賠償相當之金額。民法第19
      5 條第1 項前段定有明文。而法院對於慰撫金之量定，應
      斟酌實際加害情形所造成之影響、被害人所受精神上痛苦
      之程度，雙方之身分、地位、經濟狀況及其他各種情形，
      以核定相當之數額（最高法院47年台上字第1221號、51年
      台上字第223 號判例參照）。經查，原告因本件事故受有
      系爭傷害，衡情其身體及精神應受有相當之痛苦，其請求
      被告賠償非財產上之損害，應屬有據。本院審酌原告左側
      手肘開放性傷口3 公分需以縫合傷口之方式治療，兼衡被
      告行為之加害程度，以及兩造之年齡、社會地位、資力（
      屬於個人隱私資料，僅予參酌，爰不予揭露）等一切情狀
      ，認為原告請求20,000元之非財產上損害，尚屬適當，應
      予准許。綜上，原告得向被告請求之金額為37,697元（醫
      療費用2,380 元＋系爭機車維修費15,317＋精神慰撫金20
      ,000元＝37,697元）。逾此範圍之請求，應予駁回。
中    華    民    國   110    年    11    月    30    日
                  中壢簡易庭      法  官  江碧珊
以上為正本係照原本作成。
如不服本判決，須以違背法令為理由，於判決送達後20日內向本
庭（桃園市○○區○○路0 段000 號）提出上訴狀。（須按他造
當事人之人數附繕本）。
中    華    民    國   110    年    11    月    30    日
                                  書記官  張育誠
　
附表
-----
折舊時間           金額
第1年折舊值        56,373×0.536=30,216
第1年折舊後價值    56,373-30,216=26,157
第2年折舊值        26,157×0.536=14,020
第2年折舊後價值    26,157-14,020=12,137
第3年折舊值        12,137×0.536×(1/12)=542
第3年折舊後價值    12,137-542=11,595
　
附錄：
一、民事訴訟法第436條之24第2項：
    對於小額程序之第一審裁判上訴或抗告，非以其違背法令為
    理由，不得為之。
二、民事訴訟法第436條之25：
    上訴狀內應記載上訴理由，表明下列各款事項：
    （一）原判決所違背之法令及其具體內容。
    （二）依訴訟資料可認為原判決有違背法令之具體事實。
三、民事訴訟法第471條第1項：（依同法第436 條之32第2 項規
    定於小額事件之上訴程序準用之）上訴狀內未表明上訴理由
    者，上訴人應於提起上訴後20日內，提出理由書於原第二審
    法院；未提出者，毌庸命其補正，由原第二審法院以裁定駁
    回之。